臺灣彰化地方法院刑事判決　　　　　　　　　　　　　九十四年度訴字第三一五號
　　公　訴　人　臺灣彰化地方法院檢察署檢察官
　　被　　　告　乙○○
右列被告因違反毒品危害防制條例案件，經檢察官提起公訴（九十三年度毒偵字第三
九六０號），暨移送併案審理（九十四年度毒偵字第一二六九號），本院認有刑事訴
訟法第二百七十三條之一第一項之情形，而改依簡式審判程序判決如左：
    主  文
乙○○連續施用第一級毒品，處有期徒刑拾月，扣案之海洛因貳包（其中壹包淨重零
點零捌公克；另壹包毛重約零點公克），均沒收銷燬之；又連續施用第二級毒品，
處有期徒刑捌月，扣案之甲基安非他命貳包（其中壹包毛重約零點肆公克、另壹包毛
重約零點公克），均沒收銷燬之；扣案之玻璃吸食器壹支，沒收之。應執行有期徒
刑壹年伍月；扣案之海洛因貳包（其中壹包淨重零點零捌公克；另壹包毛重約零點
公克）、甲基安非他命貳包（其中壹包毛重約零點肆公克、另壹包毛重約零點公克
），均沒收銷燬之；扣案之玻璃吸食器壹支，沒收之。
    事  實
一、乙○○曾於民國（下同）八十七年間因施用毒品案件，經裁定送觀察、勒戒後，
    認無繼續施用毒品之傾向，由本院於八十七年十月十四日以八十七年度員簡字第
    一四三號為免刑判決確定；復於八十八年間又因施用毒品案件，經依本院八十八
    年度毒聲字第二七一號裁定送觀察、勒戒後，認有繼續施用毒品之傾向，經檢察
    官聲請，由本院以八十八年度毒聲字第六六九號裁定移送戒治處所施予強制戒治
    一年，自八十八年三月八日起送臺灣臺中女子戒治所施以強制戒治滿三月後，其
    成效經評定合格，無繼續戒治必要，經本院以八十八年度毒聲字第二五九０號裁
    定停止戒治，所餘戒治期間付保護管束，迄八十九年二月十九日保護管束期滿，
    未經撤銷其停止戒治，而視為業已執行期滿，此部分所犯刑事案件部分與其另犯
    轉讓毒品案件部分，則經本院以八十八年度訴字第三四一號刑事判決判處有期徒
    刑八月、五年二月，應執行有期徒刑五年六月確定，入監執行，於九十二年六月
    二十三日假釋出獄付保護管束，迄九十三年十一月二十四日假釋期滿（尚未構成
    累犯）。詎其仍不知悔改，於前開強制戒治執行完畢釋放後五年內，復基於施用
    第一級毒品海洛因之概括犯意，自九十三年十月十四日起至九十四年二月二十七
    日止，在其位於彰化縣北斗鎮○○路三九九巷五十三弄四號之居所，以將第一級
    毒品海洛因摻入香煙內，點火加以吸食之方式，連續施用第一級毒品海洛因多次
    ，平均約一星期施用二次。另基於施用第二級毒品甲基安非他命之概括犯意，自
    九十三年十月十八日十七時起至九十四年三月三日止，在其上開居所內，以將第
    二級毒品甲基安非他命置放於玻璃球吸食器內，外用火加以燒烤使成氣體後吸食
    之方式，連續施用第二級毒品甲基安非他命多次，平均約一、二星期施用一次。
    嗣先於九十三年十月十八日十八時十五分許，在彰化縣北斗鎮居○里○○路○段
    路旁，為警查獲，並扣得其友人蔡志弘所有，供其一同施用毒品所用之海洛因一
    包（淨重０點０八公克）、甲基安非他命一包（毛重約０點四公克）、注射針筒
    二支及玻璃吸食器一個；復於九十四年三月四日上午十一時許，在其上開居所內
    ，為警搜索查獲，並扣得其所有，已供其施用毒品所用之海洛因一包（毛重約０
    點三公克）、甲基安非他命一包（毛重約０點三公克）及玻璃吸食器一支。
二、案經彰化縣警察局田中分局報請臺灣彰化地方法院檢察署檢察官偵查起訴，暨彰
    化縣警察局北斗分局報請臺灣彰化地方法院檢察署檢察官移送併案審理，本院認
    有刑事訴訟法第二百七十三條之一第一項之情形，而改依簡式審判程序審理。
    理  由
一、按除被告所犯為死刑、無期徒刑、最輕本刑為三年以上有期徒刑之罪或高等法院
    管轄第一審案件者外，於刑事訴訟法第二百七十三條第一項程序進行中，被告先
    就被訴事實為有罪之陳述時，審判長得告知被告簡式審判程序之旨，並聽取當事
    人、代理人、辯護人及輔佐人之意見後，裁定進行簡式審判程序；除簡式審判程
    序及簡易程序案件外，第一審應行合議審判，刑事訴訟法第二百七十三條之一第
    一項、第二百八十四條之一分別定有明文。本件被告乙○○所犯係死刑、無期徒
    刑、最輕本刑為三年以上有期徒刑之罪或高等法院管轄第一審案件以外之罪，並
    於本院行準備程序時就被訴事實為有罪之陳述，經審判長告知被告簡式審判程序
    之旨，並聽取公訴人及被告之意見後，本院合議庭依前揭規定，經評議結果，裁
    定改由受命法官獨任行簡式審判程序，先予敘明。
二、右揭事實，業據被告乙○○迭於警詢中及本院行準備程序與審理時均坦承不諱，
    且其先後於九十三年十月十八日及九十四年三月四日為警查獲時所採取之尿液，
    經送鑑驗結果，確分別呈嗎啡及甲基安非他命陽性反應；與甲基安非他命陽性反
    應，此有彰化縣警察局委託檢驗尿液代號與真實姓名對照認證單、中山醫學大學
    附設醫院藥物濫用檢測中心九十三年十二月三十一日所出具之檢驗報告各一紙；
    及彰化縣警察局北斗分局委託檢驗尿液代號與真實姓名對照認證單、彰化縣衛生
    局九十四年三月十四日煙檢字第九四０九七九號煙毒尿液檢驗成績書各一紙附卷
    可稽，而扣案之白色粉末二包（其中一包淨重０點０八公克、另一包毛重約０點
    三公克）及白色結晶顆粒二包（其中一包毛重約０點四公克、另一包毛重約０點
    三公克），確分別係海洛因及甲基安非他命成分，此除據被告供陳在卷外，並有
    法務部調查局調科壹字第一四００一０八四二號鑑定通知書、彰化縣警察局田中
    分局查獲涉嫌毒品危害防制條例毒品初驗報告書、彰化縣警察局北斗分局北斗派
    出所搜索扣押筆錄各一紙在卷可按，此外，復有扣案之玻璃吸食器一支及其友人
    蔡志弘所有，供其一同施用毒品所用之注射針筒二支及玻璃吸食器一個可資佐證
    ；雖其於九十四年三月四日為警查獲時所採集之尿液，經送鑑驗結果，並無嗎啡
    陽性反應，有上開彰化縣衛生局煙毒尿液檢驗成績書一紙可按，惟被告於警詢中
    及本院審理時均供稱：伊確有自九十三年十月十四日起至九十四年二月二十七日
    止，施用第一級毒品海洛因多次等語，且衡諸檢驗學常理，常人如有施用海洛因
    者，約百分之九十於七十二小時內會自尿液中排出，是若於其施用後之三日以後
    始採尿鑑驗，其尿液中應無嗎啡之陽性反應，查被告係於九十四年三月四日始為
    警採其尿液送驗，距其最後一次施用海洛因之時間已相距三日以上，自有可能無
    從由其尿液中檢測出嗎啡陽性反應，尚難以此即遽認被告之自白與事實不符。再
    參以施用第一級毒品海洛因及第二級毒品甲基安非他命均具有成癮性，被告前又
    已有施用毒品之犯行，有其前案紀錄可憑，且經觀察勒戒、強制戒治後，仍再次
    施用毒品，並屢經警查獲，仍有一再施用毒品之情，被告顯有難以戒斷，且已成
    癮之情事，故雖被告於九十三年十月十八日及九十四年三月四日先後為警查獲前
    四日以外之施用毒品犯行未經採尿鑑驗，然依前開說明，亦應認被告之自白確與
    事實相符，洵堪採信。又查，被告曾於八十七年間因施用毒品案件，經裁定送觀
    察、勒戒後，認無繼續施用毒品之傾向，由本院於八十七年十月十四日以八十七
    年度員簡字第一四三號為免刑判決確定；復於八十八年間又因施用毒品案件，經
    依本院八十八年度毒聲字第二七一號裁定送觀察、勒戒後，認有繼續施用毒品之
    傾向，經檢察官聲請，由本院以八十八年度毒聲字第六六九號裁定移送戒治處所
    施予強制戒治一年，自八十八年三月八日起送臺灣臺中女子戒治所施以強制戒治
    滿三月後，其成效經評定合格，無繼續戒治必要，經本院以八十八年度毒聲字第
    二五九０號裁定停止戒治，所餘戒治期間付保護管束，迄八十九年二月十九日保
    護管束期滿，未經撤銷其停止戒治，而視為業已執行期滿，此部分所犯刑事案件
    部分與其另犯轉讓毒品案件部分，則經本院以八十八年度訴字第三四一號刑事判
    決判處有期徒刑八月、五年二月，應執行有期徒刑五年六月確定，入監執行，於
    九十二年六月二十三日假釋出獄付保護管束，迄九十三年十一月二十四日假釋期
    滿等情，有該判決書、臺灣高等法院被告全國前案紀錄表及臺灣彰化地方法院檢
    察署刑案資料查註紀錄表在卷足憑，被告顯係於受強制戒治執行完畢釋放後，五
    年內再犯毒品危害防制條例第十條第一、二項之罪，依同條例第二十三條第二項
    規定，應依法論科。綜上所述，本件犯罪事證明確，被告前開犯行洵堪認定。
三、核被告所為，係犯毒品危害防制條例第十條第一項之施用第一級毒品罪及同條第
    二項之施用第二級毒品罪。被告為施用毒品持有第一、二級毒品，其持有之低度
    行為均應為施用之高度行為所吸收，均不另論罪。被告先後多次施用第一、二級
    毒品之犯行，時間緊接，所犯又均係構成要件相同之罪名，顯係基於概括犯意反
    覆為之，為連續犯，應依刑法第五十六條規定，以一罪論，並加重其刑。又查被
    告係自九十三年十月十四日起至九十四年二月二十七日止，連續施用第一級毒品
    海洛因多次；及於九十三年十月十八日十七時許起至九十四年三月三日止，連續
    施用第二級毒品甲基安非他命多次，而公訴人僅就被告於九十三年十月十八日或
    其前三日內某時施用第一級毒品海洛因一次；及於九十三年十月十八日或其前四
    日內某時施用第二級毒品甲基安非他命一次之犯行提起公訴，該未經起訴之部分
    ，與檢察官已提起公訴之部分，因被告均係基於概括犯意而為之，分別具有連續
    犯之裁判上一罪關係，其一部起訴之效力及於全部，故本院自得併予審究，併此
    敘明。被告所犯上開二罪，犯意各別，行為互殊，應予分論併罰。爰審酌被告前
    曾有施用毒品罪行，經送觀察勒戒、強制戒治後，猶不知悔改，再施用毒品不輟
    ，不僅戕害自身健康，更辜負國家將之視為病人，並施以長時間之戒治處遇之苦
    心，惟其對他人權益之侵害仍屬有限，於本院行準備程序與審理時均已坦承犯行
    ，暨其犯罪動機、目的、手段、施用之次數、期間及其智識程度、生活狀況等一
    切情狀，量處如主文所示之刑，並定應執行刑。扣案之海洛因二包（毛重約０點
    三公克）及甲基安非他命二包（毛重分別約０點四公克及０點三公克），分別係
    屬第一、二級毒品，且均係供被告施用毒品所用，不問何人所有，均爰依毒品危
    害防制條例第十八條第一項前段規定，沒收銷燬之。另扣案之玻璃吸食器一支，
    係被告所有，且已供其施用毒品犯罪所用之物，業據其陳明在卷，爰依刑法第三
    十八條第一項第二款規定，併予宣告沒收。另於九十三年十月十八日為警扣案之
    注射針筒二支及玻璃吸食器一個，被告否認係其所有，衡諸被告對於上開犯行既
    已坦承不諱，自毋庸對於應沒收之物有所隱諱，此外，復無其他證據足資證明該
    扣案物確係屬被告所有之物，爰不併予宣告沒收，附此敘明。
據上論斷，應依刑事訴訟法第二百七十三條之一第一項、第二百九十九條第一項前段
，毒品危害防制條例第十條第一項、第二項、第二十三條第二項、第十八條第一項前
段，刑法第十一條、第五十六條、第三十八條第一項第二款、第五十一條第五款，判
決如主文。
本案經檢察官甲○○到庭執行職務。
中      華      民      國    九十四    年      四      月    二十五    日
                              臺灣彰化地方法院刑事第一庭
                                     法      官  簡  璽  容
右正本證明與原本無異。
如不服本判決，應於判決送達後十日內向本院提出上訴狀( 須附繕本 )。
                                     法院書記官  王  惠  嬌
中      華      民      國    九十四    年      四      月    二十八    日
毒品危害防制條例第十條
施用第一級毒品者，處六月以上五年以下有期徒刑。
施用第二級毒品者，處三年以下有期徒刑。
